【裁判字號】    95,易,722
【裁判日期】    950508
【裁判案由】    電子遊戲場業管理條例等
【裁判全文】
臺灣臺北地方法院刑事判決               95年度易字第722號
    公  訴  人  臺灣臺北地方法院檢察署檢察官
    被      告  甲○○
                乙○○
上列被告等因電子遊戲場業管理條例等案件，經檢察官聲請簡易
判決處刑（九十五年度偵字第二一０六號），本院認不宜以簡易
判決處刑（九十五年度簡字第一０一二號），改依通常程序審理
，嗣被告等於準備程序進行中均先就被訴事實為有罪之陳述，經
合議庭裁定改行簡式審判程序，判決如下：
    主  文
甲○○共同違反未依電子遊戲場業管理條例規定辦理營利事業登
記者，不得經營電子遊戲場業之規定，處拘役伍拾伍日，如易科
罰金，以參佰元折算壹日。扣案賭博性電玩機臺「超級金錢豹第
五代」（含ＩＣ板壹枚）壹台、機具內賭資新臺幣肆仟貳佰肆拾
元均沒收。
乙○○在公眾得出入之場所，賭博財物，處罰金貳仟元，如易服
勞役，以參佰元折算壹日。扣案賭博性電玩機臺「超級金錢豹第
五代」（含ＩＣ板）壹台、機具內賭資新臺幣肆仟貳佰肆拾元均
沒收。
    事  實
一、甲○○明知未依電子遊戲場業管理條例規定辦理營利事業登
    記者，不得經營電子遊戲場業，且經營電子遊戲場業，亦不
    得藉在公眾得出入之場所與人賭博財物之行為，竟與年籍姓
    名均不詳綽號「大東」之成年男子，共同基於經營電子遊戲
    場業及在公眾得出入場所與他人賭博財物之概括犯意聯絡，
    自民國九十五年一月六日起在臺北縣新店市○○路○段四一
    ０號甲○○所承租用以販賣鹽酥雞之公眾得出入場所，設置
    賭博性電玩機臺「超級金錢豹第五代」一台，供不特定人投
    入新台幣（下同）十元硬幣一枚後，由客人依照該機台之圖
    案標示如蘋果、７７７、ＢＡＲ等押注分數，每一分為五元
    ，嗣啟動按紐後，如機具燈號移動至所押注之圖案即可獲得
    五倍至五十倍不等之分數，每得一分得一元，最高可得九千
    九百九十九元，自上開賭博機具退幣口取得贏取之現金，如
    未選中相同圖樣，則押注人投注之金額為賭博機具所沒收，
    由甲○○與「阿東」均分，以此不確定之或然率決定財物之
    得喪，在公眾得出入之場所連續與他人賭博財物多次，並經
    營電子遊戲場業。嗣於九十五年一月九日晚間九時二十五分
    許，適有乙○○在該處利用上開電玩機具賭博財物時，為警
    當場查獲，並扣得上開電動賭博機具「超級金錢豹第五代」
    （含ＩＣ板一枚）一台、機具內賭資四千二百四十元（包括
    乙○○贏得、尚未退幣之一千八百八十元）。
二、案經臺北縣警察局新店分局移送臺灣臺北地方法院檢察署檢
    察官偵查後聲請簡易判決處刑，本院認不宜以簡易判決處刑
    ，改依通常程序審理後，復經合議庭裁定以簡式審判程序審
    理。
    理  由
一、訊據被告甲○○、乙○○對於上開犯罪事實坦承不諱，且所
    供互核相符，並經證人林正山證述屬實，並有臺北縣警察局
    新店分局雙城派出所臨檢紀錄表、台北縣警察局新店分局搜
    索扣押筆錄、照片在卷可稽（詳偵查卷第二七至二九、三二
    至三六頁），及扣案之電動賭博機具「超級金錢豹第五代」
    （含ＩＣ板一枚）一台、機具內賭資四千二百四十元（包括
    乙○○贏得、尚未退幣之一千八百八十元）附卷足憑，足徵
    被告甲○○、乙○○出於任意性自白與事實相符，本件事證
    明確，被告甲○○、乙○○犯行，均堪認定。
二、按電子遊戲場業管理條例第十條第一項前段規定：「經營電
    子遊戲場業，應依公司法或商業登記法辦理公司或商業登記
    」，第十五條規定：「未依本條例規定辦理營利事業登記者
    ，不得經營電子遊戲場業」，第二十二條規定：「違反第十
    五條規定者，處行為人一年以下有期徒刑、拘役或科或併科
    新臺幣五十萬元以上二百五十萬元以下罰金。」，又同條例
    第四條第二項規定，電子遊戲機不得有賭博或妨害風化之設
    計及裝置，考其立法意旨，係為將電子遊戲場業納入行政機
    關之有效管理，以維護社會安寧、善良風俗、保障公共安全
    及國民身心健康。苟有違反該禁止規定，即應依刑法賭博或
    妨害風化罪章相關刑責予以追訴處罰，並非謂電子遊戲機如
    有賭博或妨害風化之設計及裝置者，即無電子遊戲場業管理
    條例相關規定之適用。質言之，商業或個人，倘以營利意思
    ，未經依該條例相關規定辦理營利事業登記，擅自架設（設
    置）具有賭博或妨害風化之設計及裝置之電子遊戲機，供不
    特定之人遊藝者，即該當同條例第二十二條之犯罪構成要件
    。又所謂電子遊戲場「業」，指「業務」而言，刑法上所謂
    業務，係以事實上執行業務者為標準，指以反覆同種類之行
    為為目的之社會的活動而言；執行此項業務，縱令欠缺形式
    上之條件，仍無礙於業務之性質，因此不論該事業是否「專
    營」電子遊戲場業，亦不問經營是否需達「一定之規模」，
    即使於原本所營事業外，兼營電子遊戲場業，或所經營之電
    子遊戲場不具相當之規模，亦無礙於電子遊戲場業管理條例
    相關規定之適用（最高法院九十年台非字第二七六號判例意
    旨可照）。易言之，未依電子遊戲場業管理條例規定辦理營
    利事業登記，而擺放賭博性電玩經營電子遊戲場業者，仍有
    電子遊戲場業管理條例第二十二條處罰規定之適用，且經營
    電子遊戲場業，僅需有反覆同種類之行為為目的之社會的活
    動即為已足，至於其經營是否為「專營」、「達一定之規模
    」，皆非所論。是核被告甲○○、乙○○所為，均係犯刑法
    第二百六十六條第一項前段公眾得出入之場所賭博財物罪，
    被告甲○○另違反電子遊戲場業管理條例第十五條之規定，
    應依同條例第二十二條規定論處。被告甲○○與該年籍姓名
    均不詳綽號「大東」之成年男子之間，有犯意聯絡及行為分
    擔，應論以共同正犯。被告甲○○先後多次賭博行為，時間
    緊接，所犯係構成要件相同之罪名，顯係基於概括犯意反覆
    為之，應依連續犯之規定，論以一罪，並加重其刑。被告甲
    ○○所犯上開刑法第二百六十六條第一項前段、電子遊戲場
    業管理條例第二十二條二罪間，有手段、目的之牽連關係，
    應依刑法第五十五條牽連犯之規定，從一重之電子遊戲場業
    管理條例第二十二條規定處斷。爰審酌被告甲○○擺設時間
    僅四日即為警查獲，被告甲○○、乙○○犯罪情節輕微，所
    生危害尚非重大，且犯後坦承其犯行，頗具悔意，態度良好
    ，及其犯罪之動機、目的、手段、智識程度等一切情狀，各
    量處如主文之刑，並分別諭知易科罰金及易服勞役之折算標
    準。扣案之電動賭博機具「超級金錢豹第五代」（含ＩＣ板
    一枚）一台、機具內賭資四千二百四十元（包括乙○○贏得
  、尚未退幣之一千八百八十元），分係當場賭博之器具與在賭
    檯之財物，併依刑法第二百六十六條第二項宣告沒收。
三、蒞庭檢察官於九十五年四月二十五日審理時另以：被告甲○
    ○基於意圖營利之概括犯意，自九十五年一月六日起，在其
    上述其承租用以販賣鹽酥雞之公眾得出入場所，設置賭博性
    電子遊戲機「超級金錢豹第五代」一台，供往來不特定顧客
    賭博，因認被告甲○○尚涉有刑法第二百六十八條前段連續
    意圖營利供給賭博場所罪嫌。惟按供給賭博場所罪，行為人
    須有意圖營利之犯意始克成立，所謂意圖營利，係指藉以賺
    取經濟上之利益，即俗稱之抽頭而言，茍行為人賭博之目的
    係圖藉贏得財物，則非此所謂之意圖營利。查被告甲○○係
    以該賭博機具代替自己與不特定之賭客對賭，並未以計時或
    向贏家收取費用之方式經營，且遍查卷附資料，尚乏具體證
    據足資證明與該賭博性電動機具對賭結果，賭博性電動機具
    所有之一方必贏無輸，難認被告甲○○有藉此營利之意圖，
    無從令負刑法第二百六十八條前段意圖營利供給賭博場所罪
    責。本應就此部分為無罪之諭知，惟因公訴人認被告吳清福
    此部分若有罪，與前揭賭博罪部分有想像競合犯之裁判上一
    罪關係，爰不另為無罪之諭知，附此敘明。
據上論斷，應依刑事訴訟法第四百五十二條、第二百七十三條之
一第一項、第二百九十九條第一項前段，電子遊戲場業管理條例
第二十二條，刑法第十一條前段、第二十八條、第二百六十六條
第一項前段、第二項、第五十五條、第四十一條第一項、第四十
二條第二項，罰金罰鍰提高標準條例第一條前段、第二條，判決
如主文。
本案經檢察官高怡修到庭執行職務
中    華    民    國    95    年    5     月    8     日
                    刑事第十庭  法  官  黃雅芬
如不服本判決，應於判決送達後十日內，向本院提出上訴狀。
                                書記官  林碧華
中    華    民    國    95    年    5     月    8     日
附錄法條：
中華民國刑法第266條
(普通賭博罪與沒收物)
在公共場所或公眾得出入之場所賭博財物者，處一千元以下罰金
。但以供人暫時娛樂之物為賭者，不在此限。
當場賭博之器具與在賭檯或兌換籌碼處之財物，不問屬於犯人與
否，沒收之。
電子遊戲場業管理條例第22條
違反第 15 條規定者，處行為人 1 年以下有期徒刑、拘役或科或
併科新台幣50萬元以上250萬元以下罰金。


司法院資訊處製作；財團法人民間司法改革基金會備份。
